【裁判字號】    95,上訴,1566
【裁判日期】    950816
【裁判案由】    毒品危害防制條例
【裁判全文】
臺灣高等法院臺中分院刑事判決    民國95年度上訴字第1566號
上  訴  人
即  被  告  乙○○
上列上訴人因毒品危害防制條例案件，不服臺灣臺中地方法院中
華民國95年6月6日第一審判決（民國95年度訴字第1123號，起訴
案號：臺灣臺中地方法院檢察署民國95年度毒偵字第508號），
提起上訴，本院判決如下：
    主  文
原判決撤銷。
乙○○連續施用第一級毒品，累犯，處有期徒刑壹年壹月；扣案
之海洛因壹包（淨重零點貳陸公克、空包裝重零點貳公克），
沒收銷燬之。又連續施用第二級毒品，累犯，處有期徒刑伍月；
扣案之甲基安非他命肆包（含袋毛重柒點壹公克），沒收銷燬之
。應執行有期徒刑壹年肆月；扣案之海洛因壹包（淨重零點貳陸
公克、空包裝重零點貳公克）、甲基安非他命肆包（含袋毛重
共計柒點壹公克），均沒收銷燬之。
    事  實
一、乙○○曾於民國九十一年間，因違反毒品危害防制條例及槍
    砲彈藥刀械管制條例等案件，經原審法院裁定合併定其應執
    行刑為有期徒刑一年十一月（違反毒品危害防制條例八月、
    六月，違反槍砲彈藥刀械管制條例一年一月三罪併定）確定
    ，經送監接續執行，於九十三年十月二十二日縮短刑期假釋
    出監，並於九十四年六月五日縮刑期滿未經撤銷假釋，以已
    執行論。另於九十年間，因施用毒品案件，經依原審法院裁
    定令入戒治處所執行強制戒治，而於九十二年二月六日強制
    戒治期滿執行完畢。詎乙○○不知悔悟，竟基於施用第一級
    毒品海洛因之概括犯意，自九十三年十一月初某日某時起，
    至九十五年一月二日十三時止，分別在臺中市○○路詳細地
    址不明之汽車旅館房間內、臺中市○○路詳細地址不明之友
    人住處，及其臺中市南屯區○○○街一六一之九號八樓住處
    等地點，以將海洛因摻入香煙內，點燃後吸其煙氣之方式，
    連續施用第一級毒品海洛因多次，平均每天施用四、五次。
    另基於施用第二級毒品甲基安非他命之概括犯意，自九十四
    年十月底某日某時起，至九十五年一月二日九時止，分別在
    臺中市○○路詳細地址不明之汽車旅館房間內、臺中市○○
    路詳細地址不明之友人住處，及其臺中市南屯區○○○街一
    六一之九號八樓住處等地點，以將甲基安非他命置於玻璃球
    吸食器內，點火燒烤後吸其煙氣之方式，連續施用第二級毒
    品甲基安非他命多次，平均每天施用一次。嗣經警於九十五
    年一月二日十七時許，在臺中縣大雅鄉○○路三甲巷二之三
    號四樓查獲，並扣得海洛因一包（淨重○‧二六公克、空包
    裝重○‧三二公克）、甲基安非他命四包（含袋毛重共計七
    ‧一公克）。
二、案經臺中市警察局第一分局報請臺灣臺中地方法院檢察署檢
    察官偵查起訴。
    理  由
一、被告乙○○對於前揭犯罪事實，於原審均坦承不諱，且被告
    為警查獲後所採集之尿液，經以氣相層析質譜儀（即ＧＣ／
    ＭＳ）方法檢驗結果，確呈第一級毒品海洛因於人體代謝後
    之嗎啡、可待因陽性反應，及第二級毒品甲基安非他命陽性
    反應等情，並有詮昕科技股份有限公司濫用藥物尿液檢驗報
    告一份附卷足證，復有扣案之海洛因一包（淨重○‧二六公
    克、空包裝重○‧三二公克）、甲基安非他命四包（含袋毛
    重共計七‧一公克）可資佐證。且扣案之前開一包白粉狀物
    品，業經法務部調查局以化學呈色法及氣相層析質譜儀分析
    法鑑定，均係第一級毒品海洛因，有該局九十五年三月二十
    九日調科壹字第一二○○一七六三七號鑑定通知書一紙在卷
    可稽。查被告曾於九十年間因施用毒品案件，經依原審法院
    裁定令入戒治處所執行強制戒治，而於九十二年二月六日強
    制戒治期滿執行完畢，此有臺灣高等法院被告前案紀錄表及
    臺灣臺中地方法院檢察署刑案資料查註紀錄表各一份在卷可
    參，其於強制戒治執行完畢後五年內，再犯本件施用毒品罪
    ，依毒品危害防制條例第二十三條第二項之規定，即應依法
    追訴。被告自白核與事實相符，事證明確，其犯行洵堪認定
    。
二、核被告所為，係犯毒品危害防制條例第十條第一項之施用第
    一級毒品罪及同條第二項之施用第二級毒品罪。被告為供施
    用而持有第一、二級毒品，其持有之低度行為，已分別為施
    用第一、二級毒品之高度行為所吸收，均不另論罪。被告先
    後多次施用海洛因、甲基安非他命之犯行，均各時間緊接，
    犯罪構成要件相同，顯係基於概括犯意為之，各應依刑法第
    五十六條連續犯之規定論以一罪，並加重其刑。末查，被告
    曾於九十一年間，因違反毒品危害防制條例及槍砲彈藥刀械
    管制條例等案件，經原審法院裁定合併定其應執行刑為有期
    徒刑一年十一月（違反毒品危害防制條例八月、六月，違反
    槍砲彈藥刀械管制條例一年一月三罪併定）確定，經送監接
    續執行，於九十三年十月二十二日縮短刑期假釋出監，並於
    九十四年六月五日縮刑期滿未經撤銷假釋，以已執行論，亦
    有前開臺灣高等法院被告前案紀錄表及臺灣臺中地方法院檢
    察署刑案資料查註紀錄表各一份在卷可憑，其於受有期徒刑
    執行完畢後五年以內，再犯本件有期徒刑以上之罪，為累犯
    ，應依刑法第四十七條之規定加重其刑，並分別遞加重之。
    原審以被告罪證明確，予以論罪科刑，原無不合，惟查刑法
    上之連續犯，業經修正公布廢除，並於95年7月1日生效，修
    正後之連續犯罪，以1罪1罰，比較修正前後之法律，以修正
    前之法律，有利於被告，自應適用修正前之法律。原判決未
    及審酌比較，尚有未洽，被告上訴意旨以其於犯罪發覺前之
    94年9月14日至94年9月29日止，自動向行政院衛生署指定之
    醫療機構請求治療，依毒品危害防制條例第21條規定，本案
    應為不起訴處分云云。查上開條文規定，檢察官應為不起訴
    處分，以治療中被查獲施用毒品為限，本件被告係於治療後
    ，又施用毒品，於95年1月2日被查獲施用毒品，與上開條文
    規定不符，是上訴人之上訴為無理由，惟原判決既有上開可
    議之處，自屬不能維持，應由本院將原判決撤銷改判。爰審
    酌被告前因施用毒品犯行曾經觀察、勒戒及強制戒治，竟又
    再施用毒品不輟，無視於毒品對於自身健康之戕害，及國家
    對於杜絕毒品犯罪之禁令，惡性非輕，惟事後坦承犯行，再
    本於施用毒品犯罪之人，亦為「病人」之考量等一切情狀，
    分別量處如主文第2項所示之刑 ，並定其應執行之刑。扣案
    之白粉一包經送鑑定結果，確係第一級毒品海洛因，有前開
    鑑定通知書一份在卷足憑，另扣案之四包毒品，確為第二級
    毒品甲基安非他命，亦據被告於原審審理時供陳明確，確為
    毒品危害防制條例第二條第二項第一款、第二款所指之毒品
    ，爰依同條例第十八條第一項前段規定，不問屬於犯人與否
    ，宣告沒收銷燬之。
三、被告經本院合法傳喚，無正當理由不到庭，爰不待其陳述，
    逕行判決。
據上論斷，應依刑事訴訟法第369條第1項前段、第364條、第371
條、第299條第1項前段，毒品危害防制條例第10條第1項、第2項
、第18條第1項前段，刑法第11條、第51條第5款、第47條 、第2
條第1項前段，修正前刑法第56條，判決如主文。
本案經檢察官甲○○到庭執行職務。
中    華    民    國    95    年    8    月    16     日
            刑事第二庭  審判長法  官  李  璋  鵬
                              法  官  蕭  錦  鍾
                              法  官  胡  森  田
上列正本證明與原本無異。
施用第一級毒品部分得上訴。
其他不得上訴。
如不服本判決應於收受送達後十日內向本院提出上訴書狀，其未
敘述上訴之理由者並得於提起上訴後十日內向本院補提理由書（
均須按他造當事人之人數附繕本）。
                              書記官  林  振  甫
中    華    民    國    95    年    8    月    17     日
                                                      Ａ


司法院資訊處製作；財團法人民間司法改革基金會備份。
